臺灣桃園地方法院刑事判決
111年度審原易字第63號
公  訴  人  臺灣桃園地方檢察署檢察官詹東祐
被      告  高家明


              （另案在法務部○○○○○○○○○○○執行）
指定辯護人  本院公設辯護人王暐凱
上列被告因竊盜案件，經檢察官提起公訴（111年度偵緝字第125
6號），被告於準備程序進行中就被訴事實為有罪之陳述，經本
院告知簡式審判程序意旨，並聽取當事人及辯護人之意見後，裁
定依簡式審判程序審理，判決如下：
    主  文
高家明犯竊盜罪，累犯，處有期徒刑十月。
犯罪所得新臺幣五十萬元沒收，如全部或一部不能沒收或不宜執
行沒收時，追徵其價額。
    事實及理由
一、犯罪事實：高家明意圖為自己不法之所有，基於竊盜之犯意
    ，於民國110年6月14日凌晨3時48分許，在桃園市○○區○○街0
    00號前，以不詳方式侵入呂逸弘所有之車牌號碼000-0000號
    自用小客車內，徒手竊取現金新臺幣(下同)50萬元，得手後
    離去。
二、論罪科刑：
　㈠被告高家明分別於檢察官訊問、本院準備程序及審理中之自
    白。
　㈡告訴人呂逸弘、證人鍾佳穎分別於警詢時之陳述。
　㈢監視器畫面截圖及現場照片。
三、論罪科刑：
　㈠核被告所為，係犯刑法第320條第1項之竊盜罪。
　㈡被告於108年間因竊盜案件，經臺灣基隆地方法院以109年度
    基原簡字第5號判決處有期徒刑2月確定，於109年6月17日執
    行完畢，有臺灣高等法院被告前案紀錄表可按，被告亦不爭
    執有該前科，其於前開有期徒刑執行完畢後，5年內故意再
    犯本件有期徒刑以上之罪，為累犯，經本院裁量被告上揭前
    科情形後，認其有特別惡意且對刑罰反應力薄弱，應依刑法
    第47條第1項規定加重其刑（含最低本刑）。
　㈢爰審酌被告年值青壯，竟恣為竊盜犯行，顯然欠缺對他人財
    產權之尊重，惟念被告犯後坦承罪行，兼衡其犯罪動機、手
    段、情節及所生危害暨其生活及經濟狀況、前科素行、年紀
    及智識程度等一切情狀，量處如主文所示之刑。
四、沒收：被告竊得之現金50萬元為其犯罪所得，未扣案且未實
    際合法發還告訴人，應依刑法第38條之1第1項前段、第3項
    規定宣告沒收，並於全部或一部不能沒收或不宜執行沒收時
    ，追徵其價額。
五、應依刑事訴訟法第273條之1第1項、第299條第1項前段、第3
    10條之2、第454條第1項，判決如主文。
六、如不服本判決應於收受判決後20日內向本院提出上訴書狀，
    並應敘述具體理由。其未敘述上訴理由者，應於上訴期間屆
    滿後20日內向本院補提理由書（均須按他造當事人之人數附
    繕本）「切勿逕送上級法院」。
本案經檢察官陳淑蓉到庭執行職務。
中　　華　　民　　國　　111 　年　　12　　月　　16　　日
                  刑事審查庭  法　官　馮浩庭
以上正本證明與原本無異。
如不服本判決應於收受判決後20日內向本院提出上訴書狀，並應
敘述具體理由。其未敘述上訴理由者，應於上訴期間屆滿後20日
內向本院補提理由書(均須按他造當事人之人數附繕本)「切勿逕
送上級法院」。 
　　　　　　　　　　　　　　　書記官　張怡婷 
中　　華　　民　　國　　111 　年　　12　　月　　19　　日
附錄本案論罪科刑法條：
中華民國刑法第320條
意圖為自己或第三人不法之所有，而竊取他人之動產者，為竊盜
罪，處5年以下有期徒刑、拘役或50萬元以下罰金。
意圖為自己或第三人不法之利益，而竊佔他人之不動產者，依前
項之規定處斷。
前二項之未遂犯罰之。